vi: Phù hợp với giai đoạn mang thai: Tất cả các giai đoạn; Phục hồi sau sinh mổ; 3 tháng đầu thai kỳ; Hậu sản; Trước sinh; Trước và sau sinh; 3 tháng giữa thai kỳ; 3 tháng cuối thai kỳ; Khác
da: Egnethed for graviditetsstadie: Alle stadier; Heling efter kejsersnit; Første trimester; Efter fødslen; Før fødslen; Før og efter fødslen; Andet trimester; Tredje trimester; Andet
tr: Gebelik evresine uygunluk: Tüm aşamalar; Sezaryen sonrası iyileşme; Birinci trimester; Doğum sonrası; Doğum öncesi; Doğum öncesi ve sonrası; İkinci trimester; Üçüncü trimester; Diğer
lt-LT: Tinkamumas nėštumo etapui: Visi etapai; Atsistatymas po Cezario pjūvio; Pirmasis trimestras; Po gimdymo; Nėštumo metu; Prieš ir po gimdymo; Antrasis trimestras; Trečiasis trimestras; Kita
hu: Terhességi szakaszhoz való alkalmasság: Minden fázisban; Császármetszés utáni felépülés; Első trimeszter; Szülés utáni; Szülés előtti; Szülés előtti és utáni; Második trimeszter; Harmadik trimeszter; Egyéb
sl-SI: Primernost glede na obdobje nosečnosti: Vsa obdobja; Okrevanje po carskem rezu; Prvo trimesečje; Po porodu; Pred porodom; Pred porodom in po njem; Drugo trimesečje; Tretje trimesečje; Drugo
en: Pregnancy stage suitability: All stages; C-section recovery; First trimester; Postpartum; Prenatal; Prenatal and postpartum; Second trimester; Third trimester; Other
zh-TW: 孕期階段適用性: 所有階段; 剖腹產術後恢復; 懷孕初期; 產後; 產前; 產前及產後; 懷孕中期; 懷孕後期; 其他
zh-CN: 妊娠阶段适用性: 全阶段; 剖腹产恢复; 孕早期; 产后; 产前; 产前和产后; 孕中期; 孕晚期; 其他
ro-RO: Potrivire pentru stadiul sarcinii: Toate etapele; Recuperare după cezariană; Primul trimestru; Postpartum; Prenatal; Prenatal și postpartum; Al doilea trimestru; Al treilea trimestru; Altele
nl: Geschiktheid zwangerschapsfase: Alle fasen; Herstel na keizersnede; Eerste trimester; Postpartum; Prenataal; Prenataal en postpartum; Tweede trimester; Derde trimester; Overig
nb: Egnethet for svangerskapsstadier: Alle faser; Rekonvalesens etter keisersnitt; Første trimester; Etter fødsel; Før fødsel; Før og etter fødsel; Andre trimester; Tredje trimester; Annet
pl: Przydatność na etap ciąży: Wszystkie etapy; Rekonwalescencja po cesarskim cięciu; Pierwszy trymestr; Po porodzie; W czasie ciąży; W czasie ciąży i po porodzie; Drugi trymestr; Trzeci trymestr; Inne
pt-BR: Gravidez estágio adequado: Todas as fases; Recuperação de cesárea; Primeiro trimestre; Pós-parto; Pré-natal; Pré-natal e pós-parto; Segundo trimestre; Terceiro trimestre; Outros
de: Eignung für Schwangerschaftsphasen: Alle Phasen; Kaiserschnitt-Erholung; Erstes Trimester; Postpartal; Pränatal; Pränatal und postpartal; Zweites Trimester; Drittes Trimester; Sonstige
th: ความเหมาะสมของระยะการตั้งครรภ์: ทุกระยะการตั้งครรภ์; ฟื้นฟูหลังผ่าคลอด; ไตรมาสแรก; หลังคลอด; ก่อนคลอด; ก่อนคลอดและหลังคลอด; ไตรมาสที่สอง; ไตรมาสที่สาม; อื่นๆ
fi: Sopivuus raskauden vaiheeseen: Kaikki vaiheet; Sektion jälkeinen toipuminen; Ensimmäinen kolmannes; Synnytyksen jälkeinen; Raskaudenaikainen; Raskaudenaikainen ja synnytyksen jälkeinen; Toinen kolmannes; Kolmas kolmannes; Muu
sv: Lämplighet för graviditetsstadier: Alla stadier; Återhämtning efter kejsarsnitt; Första trimestern; Postpartum (efter förlossning); Prenatal (före förlossning); Före och efter förlossning; Andra trimestern; Tredje trimestern; Annat
ja: 妊娠段階の適合性: 全期間; 帝王切開の回復期; 妊娠初期; 産後; 産前; 産前および産後; 妊娠中期; 妊娠後期; その他
sk-SK: Vhodnosť pre štádium tehotenstva: Všetky fázy; Zotavenie po cisárskom reze; Prvý trimester; Po pôrode; Pred pôrodom; Pred pôrodom a po pôrode; Druhý trimester; Tretí trimester; Iná
ko: 임신 단계별 적합성: 모든 단계; 제왕절개 회복; 임신 1분기; 산후; 산전; 산전 및 산후; 임신 2분기; 임신 3분기; 기타
fr: Adaptation au stade de grossesse: Toutes les phases; Rétablissement post-césarienne; Premier trimestre; Post-partum; Prénatal; Prénatal et post-partum; Deuxième trimestre; Troisième trimestre; Autre
cs: Vhodnost pro stádium těhotenství: Všechny fáze; Zotavení po císařském řezu; První trimestr; Poporodní; Předporodní; Předporodní a poporodní; Druhý trimestr; Třetí trimestr; Jiné
ru: Этап беременности или послеродового периода, для которого предназначено изделие: Все стадии; Восстановление после кесарева сечения; Первый триместр; Послеродовой период; Дородовой период; Дородовой и послеродовой период; Второй триместр; Третий триместр; Другое
bg-BG: Подходящ етап на бременност: Всички етапи; Възстановяване след секцио; Първи триместър; Следродилен период; Пренатален период; Пренатален и следродилен период; Втори триместър; Трети триместър; Друго
pt-PT: Adequação para a fase da gravidez: Todas as fases; Recuperação de cesariana; Primeiro trimestre; Pós-parto; Pré-natal; Pré-natal e pós-parto; Segundo trimestre; Terceiro trimestre; Outra
es: Adecuación según la etapa del embarazo: Todas las etapas; Recuperación de cesárea; Primer trimestre; Posparto; Prenatal; Prenatal y posparto; Segundo trimestre; Tercer trimestre; Otro
hr-HR: Prikladnost za stadij trudnoće: Sve faze; Oporavak od carskog reza; Prvo tromjesečje; Poslijeporođajno; Prije porođaja; Prije i poslije porođaja; Drugo tromjesečje; Treće tromjesečje; Ostalo
it: Idoneità per fase della gravidanza: Tutte le fasi; Recupero da taglio cesareo; Primo trimestre; Post-partum; Prenatale; Prenatale e post-partum; Secondo trimestre; Terzo trimestre; Altro
el: Καταλληλότητα για στάδιο εγκυμοσύνης.: Όλα τα στάδια; Ανάρρωση από καισαρική τομή; Πρώτο τρίμηνο; Μετά τον τοκετό; Προγεννητικό; Πριν και μετά τον τοκετό; Δεύτερο τρίμηνο; Τρίτο τρίμηνο; Άλλο